【裁判字號】    97,訴,1073
【裁判日期】    970529
【裁判案由】    違反毒品危害防制條例
【裁判全文】
臺灣彰化地方法院刑事判決              97年度訴字第1073號
公 訴 人    臺灣彰化地方法院檢察署檢察官
被    告    甲○○
上列被告因違反毒品危害防制條例案件，經檢察官提起公訴（97
年度毒偵字第904號），本院依簡式審判程序，判決如下：
    主  文
甲○○施用第一級毒品，累犯，處有期徒刑拾月。
    犯 罪 事 實
一、甲○○前於民國91年間因施用毒品案件，經本院以91年度毒
    聲字第739號裁定令入戒治處所施以強制戒治，於92年5月1
    日停止戒治付保護管束，並於92年5月8日保護管束期滿未經
    撤銷視為執行完畢釋放。其後，復於94年間，因連續施用第
    一級毒品、連續施用第二級毒品案件，經本院以93年度訴字
    第1633號判決分別判處有期徒刑1年、7月，應執行有期徒刑
    1年6月確定，嗣經減刑為應執行有期徒刑9月，如易科罰金
    ，以銀元300元折算1日；又因連續施用第一級毒品、施用第
    二級毒品案件，經本院以94年度訴字第2133號判決分別判處
    有期徒刑8月、4月，應執行有期徒刑10月確定，嗣經減刑為
    應執行有期徒刑5月，如易科罰金，以銀元300元折算1日。
    上開分別確定之數罪經送監接續執行，於96年10月5日因縮
    短刑期假釋出監，至96年11月15日假釋期滿未經撤銷假釋，
    視為執行完畢。詎其仍不知悔改，於前開強制戒治執行完畢
    釋放後5年內，復基於施用第一級毒品海洛因之犯意，於97
    年1月9日21時許，在彰化縣員林鎮○○路某友人住處，以將
    第一級毒品海洛因加水稀釋後置放於注射針筒中，注射於手
    臂之方式，施用第一級毒品海洛因1次。嗣為警查獲，始知
    悉上情。
二、案經彰化縣警察局溪湖分局報請臺灣彰化地方法院檢察署檢
    察官偵查起訴，本院認有刑事訴訟法第273條之1第1項之情
    形，而改依簡式審判程序審理。
    理  由
一、按除被告所犯為死刑、無期徒刑、最輕本刑為3年以上有期
    徒刑之罪或高等法院管轄第1審案件者外，於刑事訴訟法第
    273條第1項程序進行中，被告先就被訴事實為有罪之陳述時
    ，審判長得告知被告簡式審判程序之旨，並聽取當事人、代
    理人、辯護人及輔佐人之意見後，裁定進行簡式審判程序；
    除簡式審判程序及簡易程序案件外，第1審應行合議審判，
    刑事訴訟法第273條之1第1項、第284條之1分別定有明文。
    本件被告甲○○所犯係死刑、無期徒刑、最輕本刑為3年以
    上有期徒刑或高等法院管轄第1審案件以外之罪，並於本院
    行準備程序時就被訴事實為有罪之陳述，本院合議庭依前揭
    規定，經評議結果，裁定改由受命法官獨任行簡式審判程序
    ，先予敘明。
二、上揭事實，業據被告甲○○迭於警詢中及本院行準備程序與
    審理時均坦承不諱，且其於97年1月11日所採取之尿液，經
    送鑑驗結果，確呈可待因、嗎啡陽性反應，此有彰化縣警察
    局溪湖分局委託檢驗尿液代號與真實姓名對照認證單及詮昕
    科技股份有限公司97年1月29日所出具之濫用藥物尿液檢驗
    報告各1紙附卷可稽，應認被告之自白應與事實相符，洵堪
    採信。再查，被告曾前因施用毒品案件，經依本院91年度毒
    聲字第739號裁定移送戒治處所施予強制戒治1年，於92年5
    月1日停止戒治付保護管束，並於92年5月8日保護管束期滿
    未經撤銷視為執行完畢釋放等情，有臺灣高等法院被告前案
    紀錄表及臺灣彰化地方法院檢察署刑案資料查註紀錄表各1
    份在卷足憑，被告顯係於受強制戒治執行完畢釋放後，5年
    內再犯毒品危害防制條例第10條第1項之罪，依同條例第23
    條第2項規定，應依法論科。綜上所述，本件犯罪事證明確
    ，被告前開犯行洵堪認定。
三、核被告所為，係犯毒品危害防制條例第10條第1 項之施用第
    一級毒品罪。被告為施用毒品而持有第一級毒品，其持有之
    低度行為應為施用之高度行為所吸收，不另論罪。再查被告
    於94年間，因連續施用第一級毒品、連續施用第二級毒品案
    件，經本院以93年度訴字第1633號判決分別判處有期徒刑1
    年、7月，應執行有期徒刑1年6月確定，嗣經減刑為有期徒
    刑9月，如易科罰金，以銀元300元折算1日；又於95年間，
    因連續施用第一級毒品、施用第二級毒品案件，經本院以94
    年度訴字第2133號判決分別判處有期徒刑8月、4月，應執行
    有期徒刑10月確定，嗣經減刑為有期徒刑5月，如易科罰金
    ，以銀元300元折算1日。上開分別確定之數罪經送監接續執
    行，於96年10月5日因縮短刑期假釋出監，至96年11月15日
    假釋期滿未經撤銷假釋，視為執行完畢等情，有臺灣彰化地
    方法院檢察署刑案資料查註紀錄表及臺灣高等法院被告前案
    紀錄表各1份附卷可稽，被告於受有期徒刑之執行完畢後，5
    年內再犯有期徒刑以上之罪，為累犯，應依刑法第47條第1
    項之規定，加重其刑。爰審酌被告前有施用毒品之不良素行
    ，歷經強制戒治及有期徒刑之執行程序後，仍未能徹底戒絕
    毒品，顯見其意志不堅，惟念其施用毒品乃自戕一己之身體
    健康，尚未危害他人，且犯後坦承犯行，暨其施用毒品之犯
    罪動機、目的、手段及其智識程度、生活狀況等一切情狀，
    量處如主文所示之刑。
據上論斷，應依刑事訴訟法第273條之1第1項、第299條第1項前
段，毒品危害防制條例第10條第1項、第23條第2項，刑法第11
條、第47條第1項，判決如主文。
本案經檢察官謝雨青到庭執行職務。
中    華    民    國    97    年    5     月    29    日
                  刑事第七庭  法  官  羅  永  安
以上正本證明與原本無異。
如不服本判決，應於判決送達後10日內，向本院提出上訴書狀，
上訴書狀應「敘述具體上訴理由」，並按他造當事人之人數附繕
本。「切勿逕送上級法院」。
中    華    民    國    97    年    5     月    29    日
                              書記官  魏  嘉  信
附錄本案論罪科刑法條全文：
毒品危害防制條例第10條
施用第一級毒品者，處6月以上5年以下有期徒刑。
施用第二級毒品者，處3年以下有期徒刑。


司法院資訊處製作；財團法人民間司法改革基金會備份。
